【裁判字號】    98,上訴,2286
【裁判日期】    990128
【裁判案由】    偽造文書
【裁判全文】
臺灣高等法院臺中分院刑事判決        98年度上訴字第2286號
上  訴  人  臺灣彰化地方法院檢察署檢察官
被      告  甲○○
            丙○○
上二人共同
選任辯護人  王世勳律師
上列上訴人因被告等偽造文書案件，不服臺灣彰化地方法院98年
度訴字第674號中華民國98年9月2日第一審判決（起訴案號：臺
灣彰化地方法院檢察署97年度偵字第9747號、98年度偵緝字第18
0號），提起上訴，本院判決如下：
    主    文
原判決關於丙○○、甲○○被訴偽造文書等部分均撤銷。
甲○○共同明知為不實之事項，而使公務員登載於職務上所掌之
公文書，足以生損害於公眾，處有期徒刑肆月，如易科罰金，以
新臺幣壹仟元折算壹日。
丙○○共同明知為不實之事項，而使公務員登載於職務上所掌之
公文書，足以生損害於公眾，累犯，處拘役參拾日，如易科罰金
，以新臺幣壹仟元折算壹日。
    事    實
一、丁○○（未經起訴）因沈迷於把玩電子遊戲機，而需金錢使
    用，乃於民國96年10月3日撥打夾報廣告電話，與甲○○聯
    繫借款事宜。甲○○即與真實身分不詳、綽號「肉粽」之成
    年男子（以下簡稱為「肉粽」）基於共同犯意之聯絡，趁丁○○輕率之際，由甲○○先於96年10月3日午後，在彰化縣
    埤頭鄉國道1號高速公路北斗交流道附近某羊肉店旁，與丁○○談妥貸給新臺幣（下同）3萬元，利息每10日為1期，每
    1萬元每期利息3000元，並預扣第1期之利息等條件後，再電
    話指示「肉粽」前往上址，將已預扣利息之借款2萬1000元
    交付丁○○，並要求丁○○簽發面額為60萬元之本票1紙以
    為擔保，而收取與原本顯不相當之重利（甲○○因犯重利罪
    ，業經原審判處有期徒刑6月，得易科罰金確定）。嗣丁○○於96年11月間欲繼續向甲○○借款，甲○○及「肉粽」即
    要求丁○○應提供土地以為其債權之擔保，始願續借，事經
    丁○○同意以其所有坐落彰化縣竹塘鄉○○段871地號土地
    之應有部分170分之55（下稱系爭土地）辦理所有權移轉登
    記，以擔保甲○○之借款債權後，「肉粽」即另尋求丙○○
    提供國民身分證及印章等物，以將系爭土地登記在丙○○名
    下，並允給5000元作為代價。而丙○○前曾於94年間因犯竊
    盜罪，經臺灣雲林地方法院判處有期徒刑4月，得易科罰金
    確定，於94年10月3日易科罰金執行完畢，仍不知警惕，明
    知其與丁○○之間毫無買賣之關係，且丁○○與甲○○之間
    亦非真正之買賣關係，竟同意充當登記為名義人。丁○○、
    甲○○、「肉粽」、丙○○等人遂基於使公務員登載不實之
    共同犯意聯絡，於96年11月中旬左右，由甲○○持系爭土地
    之所有權狀、丁○○之印鑑證明、印鑑章、丙○○與丁○○
    之國民身分證、丙○○之印章等物前往彰化縣溪湖鎮○○路
    ○段335號，隱匿將系爭土地移轉所有權登記至丙○○名下係
    在擔保甲○○對於丁○○借款債權之真正目的，而委由不知
    情之代書黃金燦將系爭土地以買賣為原因、價金係101萬119
    1元申辦移轉所有權登記給丙○○，復經「肉粽」持土地所
    有權買賣移轉契約書、土地登記申請書交由丁○○親自簽名
    後，即統由黃金燦持申辦上開登記所需資料，於96年11月29
    日向彰化縣二林地政事務所申辦前述以買賣為原因之所有權
    移轉登記給丙○○，致該地政事務所不知情之承辦公務員，
    於96年11月30日，將上開虛偽不實之事項登載在職務上所制
    作之土地登記簿，而足生損害於地籍之管理、土地登記之公
    信性及政府課稅之正確性。丁○○於土地移轉登記辦理期間
    及過戶完成後，又陸續於96年11月13日、96年12月8日、96
    年12月16日向甲○○及「肉粽」借款，而經「肉粽」交付3
    萬元、1萬元、1萬元，並再開立面額為100萬元之本票1紙交
    付甲○○等人收執。嗣因丁○○家人接獲甲○○方面電話通
    知是否欲買回系爭土地，始知所有權已被移轉登記，經促丁○○報警處理，方查獲上情。
二、案經彰化縣警察局芳苑分局報請臺灣彰化地方法院檢察署檢
    察官偵查起訴。
    理    由
壹、證據能力部分：
一、按被告以外之人於偵查中向檢察官所為之陳述，除顯有不可
    信之情況者外，得為證據，刑事訴訟法第159條之1第2項定
    有明文。依現階段刑事訴訟法之規定，檢察官代表國家偵查
    犯罪、實施公訴，必須對於被告之犯罪事實負舉證之責，依
    法有訊問被告、證人及鑑定人之權，證人、鑑定人且須具結
    ，實務運作上，偵查中檢察官向被告以外之人所取得之陳述
    ，原則上均能遵守法律規定，不致違法取供，其可信性極高
    。又刑事訴訟法並無檢察官於偵查中訊問證人時，應予被告
    詰問機會之規定，故證人於檢察官偵查中訊問時未經被告進
    行詰問，仍有證據能力（最高法院96年度台上字第2786號判
    決意旨參照）。查本件證人黃金燦、丁○○及共同被告丙○○於檢察官訊問時具結後所為之陳述，未見有受任何不當外
    力之干擾，檢察官於偵查時復無不法取供之情事，被告及其
    等之選任辯護人於本院審理時亦未主張檢察官有何違背法定
    程序而對前揭證人非法取供之情形，則依上開說明，其等於
    檢察官訊問時所為之陳述，均有證據能力。
二、次按被告以外之人於審判外之陳述，雖不符刑事訴訟法第15
    9條之1至同條之4之規定，而經當事人於審判程序同意作為
    證據，法院審酌該言詞陳述或書面陳述作成時之情況，認為
    適當者，亦得為證據；當事人、代理人或辯護人於法院調查
    證據時，知有第159條第1項不得為證據之情形，而未於言詞
    辯論終結前聲明異議者，視為有前項之同意；乃該法第159
    條之5所明定。本件除上開證人黃金燦等人於偵查中具結之
    證詞外，其餘在下列判決理由中所載被告以外之人於審判外
    所為陳述（包括各項書證）經援引為證據者，因檢察官、被
    告及辯護人於本院辯論終結前，對於證據能力均不爭執，本
    院審酌各該證據作成時之狀態，也認無非法取得之情形，且
    適合作為本案之證據使用，故亦均有證據能力。
貳、實體方面：
一、訊據被告甲○○、丙○○固不爭執丁○○確有向甲○○借款
    之事實，並均坦承前開系爭土地所有權移轉登記之過程無誤
    ，且目的係在擔保被告甲○○對於丁○○之借款債權；然皆
    矢口否認有何使公務員登載不實之犯行，與其等之選任辯護
    人大致均辯稱：丁○○與被告甲○○之間確有借款之金錢關
    係，於辦理系爭土地所有權移轉登記期間，及完成移轉登記
    後，丁○○仍陸續向被告甲○○借款數次，顯見丁○○主觀
    上有將系爭土地移轉所有權登記以擔保被告甲○○債權之意
    甚明，其間為信託的讓與擔保，以買賣為原因辦理登記，尚
    無使公務員登載不實罪可言云云。經查：
  (一)前揭丁○○因需要金錢把玩電子遊戲機，而經夾報廣告所刊
    登之電話與被告甲○○取得聯繫，被告甲○○即與「肉粽」
    基於共同犯意之聯絡，乘丁○○之輕率，貸給3萬元，實際
    交付2萬1000元，預扣利息9000元，並由丁○○開立面額為
    60萬元之本票1紙以供擔保，而取得與原本顯不相當之重利
    ，其後又由「肉粽」陸續於96年11月13日、96年12月8日、
    96年12月16日各交付3萬元、1萬元、1萬元等借款給丁○○
    ，丁○○另再開立面額為100萬元之本票1紙供其等收執等事
    實，業據丁○○於檢察官訊問及原審法院審理時均具結後陳
    明在卷（見97年度偵字第9747號第91至93頁、原審卷第96至
    100頁），並有行動電話通聯紀錄、夾報廣告各1份（以上見
    警卷第28、31頁）及上開本票影本2紙（見本院卷第57頁）
    等附卷可為佐證；且被告甲○○上開另犯之重利罪，亦經原
    審判處有期徒刑6月，如易科罰金，以新臺幣1千元折算1日
    確定，有原審之判決書、臺灣高等法院被告前案紀錄表各附
    卷可參。證人丁○○雖於本院審理時另結證稱其向被告甲○○借貸之金額，共計應為9萬1千元才是（見本院卷第92頁）
    ，然其前於警詢（見警卷第21頁）、檢察官訊問（見97年度
    偵字第9747號卷第92至93頁）及原審時（見原審卷第97頁反
    面）均陳述先後取得之借款即如上開之2萬1千元、3萬元、1
    萬元、1萬元，合計7萬1千元，後於本院審理時反而改稱是9
    萬1千元，又無法進一步合理說明為何先前一再陳稱是7萬1
    千元，則以人之記憶距事發後越久越加模糊之常情而言，丁○○至本院審理時才改稱之9萬1千元云云，應不可採。另被
    告甲○○雖爭執丁○○向其借貸之金額絕對不止7萬1千元，
    然就其借給丁○○之金額究為若干，始終無法提出適當之證
    據方法或指出證據之所在以供本院調查，故其此部分主張亦
    不足採。從而，丁○○所向被告甲○○借貸之金額，顯為上
    開得有證明之7萬1千元。
  (二)又丁○○於96年11月間續向被告甲○○借款時，經被告甲○○及「肉粽」要求提供土地為擔保，丁○○即交付系爭土地
    之所有權狀、其印鑑證明、印鑑章及國民身分證等資料，並
    在「肉粽」所交付之土地所有權買賣移轉契約書、土地登記
    申請書上親自簽名後交給「肉粽」，「肉粽」另尋得被告丙○○提供國民身分證及印章等物，後由被告甲○○於96年11
    月中旬左右，持上開所有權狀等資料至彰化縣溪湖鎮○○路
    ○段335號，委由代書黃金燦申辦將系爭土地之所有權移轉登
    記至被告丙○○名下，原因為買賣關係，價金係101萬1191
    元，黃金燦於96年11月29日向彰化縣二林地政事務所送件申
    辦後，該所承辦之公務員於96年11月30日完成登記在職務上
    所制作之土地登記簿等事實，則有丁○○、黃金燦及被告丙○○於偵訊時具結後所為互核相符之證詞（見97年度偵字第
    9747號卷第69至71、91至92頁）及彰化縣二林地政事務所以
    97年11月10日二地一字第0970006392號函所檢送本件土地登
    記申請書、土地所有權買賣移轉契約書（見上開偵查卷第12
    至15頁）、彰化縣稅捐稽徵處96年度地價稅繳款書影本（見
    上開偵查卷第78頁）、土地登記第一類謄本、彰化縣稅捐稽
    徵處土地增值稅核覆通知書（以上見警卷第23至26頁）等附
    卷可證。
  (三)而丁○○雖迭於偵、審中證述其在上開土地所有權買賣移轉
    契約書簽名時，其餘部分被折起來，故其不知所簽署文件之
    內容云云（見97年度偵字第9747號卷第92頁、原審卷第97頁
    反面）。惟丁○○乃身心健全之成年人，智識程度不亞於常
    人，既於續向被告甲○○、「肉粽」等人借款時，經對方要
    求提供土地為擔保，而交付系爭土地之所有權狀、本身之印
    鑑證明、印鑑章及國民身分證等物，即可知悉對方提供書面
    文件使其簽名之用意；況參前開彰化縣二林地政事務所函送
    之登記資料，從形式上觀察，不僅土地所有權買賣移轉契約
    書而已，丁○○也有在土地登記申請書上簽名，而對此2份
    文書所記載之文義，均表示同意；則其即無從對其願將系爭
    土地之所有權以買賣為原因、價金係101萬1191元而移轉登
    記為被告丙○○所有乙事推諉卸責，妄稱有遭人偽造私文書
    之情事。故其所言簽署此等文件時被折去其他部分，致不知
    所為何事云云，因於上述事理不合，復無其他佐證足認事屬
    可能，自無可信之餘地。
  (四)再通觀全案卷證資料，可知丁○○與被告甲○○、「肉粽」
    等人間之資金往來情形，除前開7萬1千元之借款外，被告甲○○、丙○○或「肉粽」均無任何給付前開買賣關係之價金
    即101萬1191元之事證存卷可參。換言之，從前揭丁○○向
    被告甲○○與「肉粽」借貸之過程、提出前開土地供移轉所
    有權登記之動機、與其間實際金額之給付及收受等事實整體
    觀之，其等申辦前開登記之真正目的，即係被告等所坦承之
    信託的讓與擔保；亦即債務人為擔保其債務之清償，將擔保
    物所有權移轉與債權人，而使債權人在不超過擔保之目的範
    圍內，取得擔保物之所有權，債務人如不依約清償債務，債
    權人得將擔保物變賣或估價，而就該價金受清償（最高法院
    70年台上字第104號民事判例意旨參照）。故其間移轉登記
    之原因事實，洵非如登記資料所載之買賣關係，更無101萬
    1191元之價金給付。
  (五)此外，丁○○之胞姊即證人己○○於本院具結證稱：她是在
    系爭土地已經移轉所有權登記，對方打電話來問要不要買回
    來時，才知道丁○○向地下錢莊借錢之事，她有問對方丁○○為何將土地賣掉，對方表示是借錢的欠款，她也有問丁○○，丁○○表示因為缺錢用，有向對方借錢，所以才將土地
    讓對方處理，後來經委託彰化縣竹塘鄉之鄉民代表戊○○與
    對方斡旋後，給付40萬元，始將系爭土地移轉登記回來，並
    取回丁○○所開立前述面額為60萬及100萬元之本票各1紙等
    語（見本院卷第96至97頁），並有和解書1份附卷可憑（見
    警卷第30頁），其和解書上所載之見證人即上開受委託協調
    債務之戊○○亦於本院結證稱：當初他受託協調後，被告甲○○有約他見面，表示丁○○向被告甲○○借款100餘萬元
    ，並拿出本票為憑，但丁○○則說沒有借那麼多，經他表示
    無法判斷誰是誰非後，最後雙方同意以40萬元和解，且據他
    在和解過程中所瞭解，當初是因為丁○○向對方借錢，才將
    系爭土地過戶給對方等語（見本院卷第98卷），而與己○○
    所言相符。從上開被告甲○○方面主動詢問丁○○之家屬欲
    如何處理其間債務關係，暨其和解之結果等佐證，更堪認定
    丁○○與被告甲○○、丙○○之間所以移轉系爭土地所有權
    登記之原因事實絕非一般之買賣關係，其目的實為擔保被告
    甲○○對於丁○○之借款債權而已。
  (六)至丁○○於本院為證時，雖改稱當初移轉所有權登記之原因
    確係買賣關係云云（見本院卷第93頁），另被告甲○○也提
    出由丁○○出具之「同意讓渡書」1份（見本院卷第75頁）
    ，辯稱當初丁○○確有將借款當作是價金之一部分而欲將系
    爭土地以買賣關係移轉所有權登記之意。但其間移轉所有權
    登記之真正原因並非買賣關係，而係信託的讓與擔保，已有
    前揭諸多調查所得之事證可按，丁○○至本院審理時始推翻
    前詞，改稱雙方為買賣關係，自不足採。而被告甲○○提出
    由丁○○所立具之「同意讓渡書」，並無記載制作之日期，
    丁○○復向本院陳述已不記得制作此份文書之時間（見本院
    卷第95頁反面），另證人己○○也證稱她沒有看過此份「同
    意讓渡書」（見本院卷第97頁反面），則此份「同意讓渡書
    」是否於其間移轉系爭土地之所有權登記前即已存在，亦或
    事後因何目的所制作，既有疑義未明，即不足為被告等人有
    利之判斷。
  (七)被告丙○○於原審時所言其實際上並未購買系爭土地之自白
    （見原審卷第31頁反面），經核前開調查所得悉之資金往來
    關係，顯屬實而可採。又其前於警詢時已自承本件係綽號「
    阿充」之人於96年12月間至其住處，以5000千元之代價，向
    其借用國民身分證及印章（見警卷第4頁）；而「阿充」就
    是「肉粽」，是同一個人，業經被告甲○○於檢察官訊問時
    供承無誤（見98年度偵緝字第180號卷第4頁）。可見當時丁○○同意提供土地擔保借款後，「肉粽」即以5000元為代價
    ，尋求被告丙○○提供國民身分證及印章等物，以將系爭土
    地登記在被告丙○○之名下。惟前開丁○○所簽發供被告甲○○方面收執面額為60萬元、100萬元之本票各1紙，係由被
    告丙○○持以向臺灣彰化地方法院聲請裁定准許強制執行乙
    節，亦經本院調取該院97年度票字第58號民事聲請事件卷宗
    核閱無誤，而可認定被告丙○○對於丁○○與被告甲○○方
    面之借貸債務關係，應知之甚明。從而，對於前開事實上為
    信託的讓與擔保，卻隱匿此項真正之目的，而不實以買賣為
    原因之所有權移轉登記事件，被告丙○○與丁○○、被告甲○○及「肉粽」等人間顯有共同意思之決定及行為分擔。至
    於證人黃金燦部分，未見其有何參與共同決意之情事，顯不
    知情，應僅為被告甲○○等人所利用之工具而已。
  (八)按信託法業於85年1月26日經總統以（85）華總字第8500017
    250號令制定公布。次按「登記原因標準用語」第1條之規定
    ，登記原因為買賣者，其意義係指當事人約定一方移轉土地
    或建物所有權於他方，他方支付價金之契約所為之所有權移
    轉登記；而登記原因為信託者，其意義則係土地權利因成立
    信託關係而移轉或為其他處分所為之登記，不論其原因係法
    律規定，或以契約、遺囑為之，一律以信託為登記原因；二
    者迥不相同。再按土地登記事項中，移轉原因為其中重要事
    項之一，具有公信性，各種不同移轉登記原因，所憑課稅標
    準，各有不同，如買賣與贈與或遺產繼承等課稅標準不同，
    行為人明知該項買賣為移轉登記原因係不實之事項，竟以之
    申請移轉登記，自足損害於地籍之管理，即土地登記之公信
    性，及政府稅課之正確性，應依刑法第214條使公務員登載
    不實罪論處（最高法院97年度台上字第734號判決意旨參照
    ）。是我國既已完成信託法之立法，信託土地之行為，其移
    轉登記已非以往均以買賣為原因，則被告丙○○、甲○○與
    「肉粽」、丁○○等人，即不應隱匿真正之目的，使彰化縣
    二林地政事務所不知情之承辦人，將上開不實之事項，登記
    在其職務上所掌之土地登記簿，此足損害於地籍之管理，即
    土地登記之公信性，及政府稅課之正確性，甚為明確。故被
    告等及選任辯護人所辯解其間雖為信託的讓與擔保，但以買
    賣為原因辦理登記，尚無使公務員登載不實罪可言云云，尚
    不足取。
  (九)綜合前述，本件事證明確，被告丙○○、甲○○與未經起訴
    之丁○○、「肉粽」等人基於共同犯意之聯絡，以買賣之不
    實事項為原因，而使不知情之公務員登載在職務上所制作之
    土地登記簿，足以生損害於公眾等行，均已足可認定。
二、核被告甲○○、丙○○所為，均係犯刑法第214條之使公務
    員登載不實罪。被告2人與「肉粽」、丁○○等人間，具有
    犯意聯絡，行為分擔，均為共同正犯。又其等利用不知情之
    代書黃金燦以完成犯行，為間接正犯。再者，被告丙○○前
    曾於94年間因犯竊盜罪，經臺灣雲林地方法院判處有期徒刑
    4月，得易科罰金確定，於94年10月3日易科罰金執行完畢等
    事實，有臺灣高等法院被告前案紀錄表1份附卷可按，其於
    上述徒刑執行完畢以後，5年以內故意再犯本件有期徒刑以
    上之罪，為累犯，應依刑法第47條第1項之規定加重其刑。
    原審疏未詳查，遽為被告丙○○、甲○○使公務員登載不實
    部分無罪之諭知，尚有未洽，檢察官上訴指摘不當，為有理
    由，故本件應由本院將原判決關於被告丙○○、甲○○被訴
    偽造文書等部分均撤銷改判。爰審酌被告甲○○始為主其事
    者，而被告丙○○則因貪圖小利，始參與共犯，2人可責之
    程度截然不同，又被告丙○○患有肢體輕度障礙之情形，有
    其中華民國身心障礙手冊影本1件附卷可稽（見原卷第113頁
    ），且家境貧寒，有雲林縣斗南鎮公所中低收入身心障礙者
    生活補助證明書1紙在卷足參（見本院卷第61頁），所以涉
    案顯為經濟上之壓力致欠考量，經再參酌其等犯罪之動機、
    目的、手段、方法及均否認犯行之態度等一切情狀後，分別
    量處如主文第2項、第3項所示之刑，並均諭知如易科罰金之
    折算標準。
三、公訴意旨另以：被告丙○○與被害人丁○○並無買賣關係，
    竟與被告甲○○及綽號「阿聰」（即「肉粽」）之成年男子
    共同基於行使偽造私文書之犯意聯絡，利用被害人丁○○為
    求借得款項之機會，使其在前揭土地登記申請書、土地所有
    權買賣移轉契書上簽名，而持向彰化縣二林地政事務所申辦
    登記，足生損害於被害人丁○○，因認其等除犯有前開刑法
    第214條使公務員登載不實罪外，尚涉有刑法第216條、第21
    0條之行使偽造私文書罪嫌，且二者間為想像競合犯之裁判
    上一罪關係等語。經查：
  (一)按犯罪事實應依證據認定之，無證據不得認定犯罪事實，刑
    事訴訟法第154條第2項定有明文。次按所謂認定犯罪事實之
    證據，係指足以認定被告確有犯罪行為之積極證據而言，該
    項證據自須適合於被告犯罪事實之認定，始得採為斷罪之資
    料；又事實之認定，應憑證據，如未能發現相當確實證據，
    或證據不足以證明，自不能以推測或擬制之方法，以為裁判
    之基礎，最高法院29年上字第3105號、40年臺上字第86號判
    例著有明文。再按告訴人之告訴，係以被告受刑事訴追為目
    的，是其陳述是否與事實相符，自應調查其他證據以資審認
    ；又事實審法院對於證據之取捨，依法雖有自由判斷之權，
    然積極證據不足證明犯罪事實時，被告之抗辯或反證縱屬虛
    偽，仍不能以此資為積極證據應予採信之理由，最高法院亦
    著有52年臺上字第1300號及30年上字第482號判例可資參照
    。又按認定犯罪事實所憑之證據，無論係直接證據或間接證
    據，其為訴訟上之證明，須於通常一般之人均不致有所懷疑
    ，而得確信其為真實之程度者，始得據為有罪之認定，倘其
    證明尚未達到此一程度，而有合理之懷疑存在，復無其他調
    查途徑可尋，法院即應為無罪之判決，最高法院76年臺上字
    第4986號著有判例可資參佐。
  (二)公訴人認被告等尚涉有前述行使偽造私文書罪嫌，無非係以
    以告訴人丁○○之指訴及上開登記資料為憑。惟訊據被告均
    堅決否認此部分犯行，皆辯稱本件之土地登記申請書、土地
    所有權買賣移轉契書乃丁○○所親簽，非其等冒丁○○之名
    義所偽造等語。
  (三)關於本件土地登記申請書、土地所有權買賣移轉契約書乃告
    訴人丁○○所親簽乙節，前已證明。又告訴人丁○○為身心
    健全之成年人，智識程度不亞於常人，於續向被告甲○○、
    「肉粽」等人借款時，經對方要求提供土地為擔保，始交付
    系爭土地之所有權狀、本身之印鑑證明、印鑑章及國民身分
    證等物，則其就對方提供上開書面文件使其簽名之用意，自
    知之甚明。況告訴人丁○○於此過程中，並無任何陷於錯誤
    之情形，故檢察官就丁○○所告訴被告甲○○、丙○○等人
    尚涉有詐欺罪嫌部分，已皆予不起訴處分確定，有其不起訴
    處分書在卷足憑（見97年度偵字第9747號卷第116至117頁）
    。另告訴人丁○○所言簽署此等文件時被折去其他部分，致
    其不知所為何事云云，尚非可信之理由，本院前亦已說明。
    按刑法第210條之偽造文書，以無制作權之人冒用他人名義
    而制作該文書為必要，如果行為人對於此種文書，本有制作
    之權，即無偽造之可言（最高法院24年上字第5458號判例意
    旨參照）；故被告甲○○、丙○○顯無上開公訴意旨所言另
    涉刑法第216條、第210條之行使偽造私文書罪嫌。此部分原
    應予其等皆無罪之判決，茲因公訴人以之與其等前開所犯刑
    法第214條之使公務員登載不實罪間，具有想像競合犯之裁
    判上一罪關係，故均不另為無罪之諭知。
據上論斷，應依刑事訴訟法第369條第1項前段、第364條、第299
條第1項前段，刑法第28條、第214條、第47條第1項、第41條第1
項前段，刑法施行法第1條之1第1項、第2項前段，判決如主文。
本案經檢察官乙○○到庭執行職務。
中    華    民    國    99    年    1     月    28    日
            刑事第九庭  審判長法  官  江  德  千
                              法  官  許  旭  聖
                              法  官  莊  深  淵
以上正本證明與原本無異。
檢察官得上訴。
被告不得上訴。
如不服本判決應於收受送達後十日內向本院提出上訴書狀，其未
敘述上訴之理由者，並得於提起上訴後十日內向本院補提理由書
（均須按他造當事人之人數附繕本）「切勿逕送上級法院」。
                              書記官  陳  振  海
中    華    民    國    99    年    1     月    29    日


司法院資訊處製作；財團法人民間司法改革基金會備份。
